臺灣桃園地方法院民事簡易判決　　　　110年度桃簡字第532號
原　　　告　永豐商業銀行股份有限公司

法定代理人　陳嘉賢　
訴訟代理人　陳慕勤　

被　　　告　張傑偉　
上列當事人間請求清償債務事件，本院於民國110 年10月14日言
詞辯論終結，判決如下：
    主    文
一、被告應給付原告新臺幣貳拾伍萬壹仟壹佰肆拾玖元，及其中
    新臺幣拾壹萬伍仟捌佰捌拾元自民國一○九年十二月四日起
    至清償日止，按年息百分之十二點七五計算之利息，及其中
    新臺幣壹萬玖仟陸佰捌拾參元自民國一○九年十二月四日起
    至清償日止，按年息百分之十三計算之利息，及其中新臺幣
    拾壹萬參仟肆佰壹拾參元自民國一○九年十二月四日起至清
    償日止，按年息百分之十五計算之利息。
二、訴訟費用由被告負擔。
三、本判決得假執行。
    事實及理由
一、原告主張：被告於民國102 年9 月間向原告申請信用卡，原
    告審核後與被告簽訂信用卡契約並發給信用卡，被告依約享
    有持卡簽帳消費或預借現金等服務，然被告持卡簽帳消費後
    ，於109 年9 月21日僅繳付新臺幣（下同）1,820 元，其餘
    款項迄今未為繳款，屢經催討仍置之不理，現仍積欠251,14
    9 元（消費款項248,976 元及到期利息2,173 元），爰依消
    費借貸及信用卡契約之法律關係，提起本件訴訟，並聲明：
    如主文第1 項所示。
二、被告則以：我確實有持卡消費，但我現在沒有錢可以還等語
    置辯，並聲明：原告之訴駁回。
三、經查，原告主張前開事實，業據其提出漢神巨蛋晶緻卡網路
    版本申請書、消費利率資料表、帳務資料表、信用卡契約等
    （見北簡字卷第15至34頁）在卷可憑，經核與原告所述無訛
    ，且被告對此亦不爭執（見本院桃簡字卷第11頁），是本院
    綜合本件調查證據之結果及全辯論意旨，堪信原告之主張為
    真實。則原告請求被告給付251,149 元，及其中新臺幣115,
    880 元自民國109 年12月4 日起至清償日止，按年息12.75
    ％計算之利息，及其中新臺幣19,683元自民國109 年12月4
    日起至清償日止，按年息13％計算之利息，及其中新臺幣11
    3,413 元自民國109 年12月4 日起至清償日止，按年息15％
    計算之利息，應屬有據。則被告抗辯其無錢可還，請求駁回
    原告之訴云云，自無可採。
四、從而，原告依消費借貸及信用卡契約之法律關係，請求被告
    給付如主文第1 項所示，為有理由，應予准許。
五、本件係依民事訴訟法第427 條訴訟適用簡易程序所為被告敗
    訴之判決，爰依同法第389 條第1 項第3 款之規定，依職權
    宣告假執行。
六、訴訟費用負擔之依據：民事訴訟法第78條。
中    華    民    國   110    年    11    月    12    日
                  桃園簡易庭  法  官  顏嘉漢
以上為正本係照原本作成。
如不服本判決，應於送達後20日內，向本院提出上訴狀並表明上
訴理由，如於本判決宣示後送達前提起上訴者，應於判決送達後
20日內補提上訴理由書（須附繕本）。
如委任律師提起上訴者，應一併繳納上訴審裁判費。
中    華    民    國   110    年    11    月    12    日
                              書記官  楊上毅